臺灣高等法院刑事判決　　　　　　　　　　　　　九十一年度上訴字第一四八六號
　　上　訴　人
　　即　被　告　乙○○
　　選任辯護人　陳昆明
右上訴人因違反商業會計法等案件，不服臺灣臺北地方法院八十九年度訴字第八八八
號，中華民國九十一年四月二十九日第一審判決（起訴案號：臺灣臺北地方法院檢察
署八十八年度偵字第二○七六六號）提起上訴，本院判決如左：
    主  文
原判決撤銷。
乙○○共同連續依法受託代他人處理會計事務之人員，以明知為不實之事項而填製會
計憑證，累犯，處有期徒刑陸月，如易科罰金以參佰元折算壹日。
    事  實
一、乙○○於民國七十四年間因詐欺案件，經本院以七十四年上易字第四七二八號判
    處有期徒刑一年確定，嗣經本院以八十年聲減字第八四八○號裁定減為有期徒刑
    六月，而於八十年七月三十日執行完畢，猶不知悔改，其嗣後擔任位於台北市○○○路○段七十三號四樓之一中達會計事務所負責人，專門替人記帳、申報營利
    事業所得稅為業之人，其自八十四年五月二十一日起至八十六年間陸續受本人即
    王裕祥所開設之金城煤氣行及吉利實業有限公司（以下簡稱吉利公司）及第三人
    即(一)張妙如所開設之鉅大設計有限公司（下稱鉅大公司）、(二)戊○○所開設墨林
    堂畫廊、(三)甲○○所開設泰昌企業社、(四)己○○所開設臺灣菱屋工業股份有限公
    司（下稱臺灣凌屋公司）及(五)丙○○所開設之祥國工程有限公司（以下簡稱祥國
    公司）所委託代金城煤氣行、吉利公司、鉅大公司、墨林堂畫廊、泰昌企業社、
    臺灣菱屋公司及祥國公司處理會計事務。緣金城煤氣行以及吉利公司均是於銷售
    貨物（瓦斯）後將統一發票開給客戶，然因為很多住家並未主動索取二聯式之統
    一發票，然金城煤氣行及吉利公司，每月所進貨之煤氣量，不能庫存，因為涉及
    消防法以及上游廠商銷帳之問題，所以到月底結算時，進貨之煤氣量，與銷貨之
    煤氣量應相符，遂將剩餘之空白發票交予乙○○處理，乙○○遂基於幫助鉅大公
    司、墨林堂畫廊、泰昌企業社、臺灣菱屋公司及祥國公司逃漏稅捐之概括犯意，
    利用其受金城煤氣行及吉利公司委託辦理該金城煤氣行及吉利公司會計工作，而
    保管金城煤氣行及吉利公司空白發票之機會，明知鉅大公司、墨林堂畫廊、泰昌
    企業社、臺灣菱屋公司及祥國公司自八十四年一月一日起至八十六年十二月三十
    一日止，並未向金城煤氣行及吉利公司進貨，竟意圖為第三人即鉅大公司、墨林
    堂畫廊、泰昌企業社、臺灣菱屋公司及祥國公司不法之利益，而連續違背金城煤
    氣行及吉利公司委託其將空白發票以二聯式發票開立之行為，指示會計事務所知
    情職員范素玉（未經起訴）於金城煤氣行及吉利公司所請領之空白統一發票營業
    人蓋用欄上，連續記載買受人分別為第三人即鉅大公司、墨林堂畫廊、泰昌企業
    社、臺灣菱屋公司及祥國公司，開立發票人為金城煤氣行及吉利公司，偽造金城
    煤氣行及吉利公司銷售額之不實統一發票，作為鉅大公司、墨林堂畫廊、泰昌企
    業社、臺灣菱屋公司及祥國公司之進貨憑證，並分別先後於八十四年起至八十六
    年持上開不實發票向臺北市稅捐稽徵處、台北縣政府稅捐稽徵處、財政部臺灣省
    北區國稅局、財政部台北市國稅局申報鉅大公司、墨林堂畫廊、泰昌企業社、臺
    灣菱屋公司及祥國公司之營業稅及營利事業所得稅而行使之，共計分別使上開鉅
    大公司等逃漏如附表所示之營業稅及營利事業所得稅，足以生損害於稅捐稽徵機
    關對於課稅之公平及正確性，但未致生損害於金城煤氣行及吉利公司之財產及其
    他利益。
二、案經法務部調查局臺北市調查處移送台灣台北地方法院檢察署檢察官偵查起訴。
    理  由
一、訊據被告乙○○矢口否認有上開犯行，辯稱：統一發票乃各公司營業上之重要之
    會計文件，統一發票之簽發，關係該公司營業收入及稅負，為公司切身利害之事
    項，因此，各公司對於開立發票，無不非常謹慎，伊不可能如起訴書所載自八十
    四年至八十六年長期擅自開立金城煤氣行、吉利公司之統一發票來圖利其他廠商
    ，幫助逃漏稅，伊雖為中達會計事務所負責人，但事務所各項工作乃交由職員分
    工合作，並非均由伊親自處理，客戶要求代為開立統一發票時，均由當時接洽之
    職員代為處理，伊不曾替任何客戶開立過統一發票，自不曾開立金城煤氣行或吉
    利公司之發票，至於事務所職員替客戶開立統一發票則均依據客戶之囑託，或以
    電話或傳真資料據以開立云云。惟查：
  (一)、金城煤氣行以及吉利公司，每月所進貨之煤氣量，不能庫存，因為涉及消防法
      以及上游廠商銷帳之問題，所以到月底結算時，進貨之煤氣量，與銷貨之煤氣
      量應相符，所以將剩餘之空白發票交予乙○○以二聯式發票開立處理，然乙○○將發票以三聯式發票開立予公司行號之事實，業據被告乙○○於調查局訊問
      時供述：「王裕祥並未同意我開立，且王裕祥亦不知悉我開立予何人，但王裕
      祥託我以二聯式發票結算每月存貨，所以我自己決定以金城煤氣行、吉利實業
      有限公司三聯式發票開立予金福鋒等公司結算存貨」、「因為煤氣行的經營上
      有強制規定，每月的進貨量不能留有一成的存貨量」、「我只交待公司小姐若
      委託我記帳公司憑證金額太少時，就將金城煤氣行及吉利公司空白發票開立予
      他這個大原則，實際情形均為我公司小姐處理，而我開立與金城煤氣行及吉利
      公司沒有實際交易的客戶，均會知會他們小姐」等語（見偵查卷第十一頁至第
      十二頁），核與證人王裕祥即金城煤氣行及吉利公司負責人所證稱：「公司均
      是於銷售貨物（瓦斯）後將發票開給客戶，但每期所剩餘之空白發票（二聯式
      或三聯式）均交由乙○○處理，至於乙○○將公司的發票做任何處理我並不清
      楚」、「到月底結存，剩餘的發票即委託中達事務所結算存量，多餘部分以二
      聯式發票開立結算，從未以三聯式發票開立給客戶，除了偶而一、二次客戶追
      加需要」、「我不可能委託乙○○以三聯式發票結清存量，這等於是賣發票圖
      利，我是不可能做的，而乙○○為何以三聯式發票來結清存量，我不清楚」、
      「八十七年我才知道發票開到其他公司去，我們是零散客戶，月結由徐會計師
      統籌看還有多少未開過發票才開掉」等語（分別偵查卷第第二二頁至第二三頁
      第、二九頁反面、第一０八頁反面、原審卷第二四頁至第二六頁）相符，顯見
      乙○○辯稱其並無自八十四年至八十六年擅自開立金城煤氣行、吉利公司之統
      一發票，顯為卸責之詞，不足採信。
  (二)、再金城煤氣行及吉利公司於八十四年至八十六年間與鉅大公司、墨林堂畫廊、
      泰昌企業社、臺灣菱屋公司及祥國公司間並無業務往來等情，業據證人張妙如
      即鉅大公司負責人、戊○○即墨林堂畫廊負責人、甲○○即泰昌企業社負責人
      、己○○即臺灣菱屋公司負責人及丙○○即祥國公司均於調查局時證稱：他們
      公司所有記帳及報稅事宜均交由中達事務所之乙○○負責，他們皆沒有和金城
      煤氣行以及吉利公司有所交易，為何八十四年至八十六年間有金城煤氣行及吉
      利公司之往來發票，他們並不清楚等語（分別見偵查卷第三一頁至四一頁），
      再依據證人王裕祥於調查局時證稱：上述鉅大等五家公司與金城煤氣行及吉利
      公司間並無交易等語（見偵查卷第二十八頁反面），而證人王裕祥所提出之金
      城煤氣行及吉利公司之客戶明細，其中亦無上述鉅大公司等五間公司，此有證
      人王裕祥所提之客戶明細十四紙附卷可證（見偵查卷第四十五頁至五十八頁）
      ；且再從金城煤氣行及吉利公司分別設於台北市○○區○○街二八六號及三五
      號，與鉅大公司（台北市○○路三四六號六樓）、墨林堂畫廊（設台北市○○
      路一一五號一樓）、臺灣菱屋公司（設台北縣中和市○○路一七一巷一弄三號
      一樓）、祥國公司（設台北市○○區○○街三六巷三九號）及泰昌企業社（設
      台北市○○路○段一二巷二五弄一六號一樓）相距甚遠，衡諸常情，一般叫瓦
      斯不可能向金城煤氣行及吉利公司如此遙遠之距離叫瓦斯，另根據發票之數量
      鉅大等公司所使用之瓦斯量與各該同行業所正常使用瓦斯量亦有甚大出入，顯
      有違常規；再依據被告虛開發票予各該公司，其瓦斯單價前後不一，且使用量
      愈多，價格反而愈貴，且金城煤氣行及吉利公司銷售為桶裝瓦斯，然發票開立
      數量卻與桶裝瓦斯重量不符，且單價價格更有計算到小數點以下第三位即「毫
      」計算，總價亦出現個位數為一的情形，在在均與交易常情不符，此經證人王
      裕祥所證稱：目前主要經營桶裝瓦斯之販售，其中有二十公斤裝之桶裝瓦斯、
      十六公斤裝之桶裝瓦斯、十八公斤之桶裝瓦斯等語（見偵查卷第二八頁），以
      及被告所提出之金城煤氣行及吉利公司與鉅大公司等五家公司之統一發票附原
      審卷可證，顯見上述鉅大公司等五家公司應無與金城煤氣與吉利公司間有交易
      往來，證人戊○○、甲○○、己○○及丙○○四人嗣後於原審及本院調查時翻
      異前詞（本院九十一年七月三十日訊問筆錄），顯均係為維護被告之詞，不足
      採信。至於證人即金城、吉利瓦斯公司之會計丁○○雖於本院訊問時證稱：「
      （問：墨林堂畫廊、泰昌企業社、臺灣菱屋工業公司、祥國工程公司有向你們
      訂購煤氣嗎？）答：有的，用電話訂購。」云云，惟查證人是金城、吉利瓦斯
      公司之會計，本件被告係受金城、吉利瓦斯公司委託處理該公司會計事務之人
      ，有共同之利害關係，且其證言與前述本院調查之結果不符，顯見證人丁○○
      所言，亦係維護被告之言，不足採信。
  (三)、再依據證人王裕祥於原審調查時證稱：一般家庭用戶占營業六成以上，其餘才
      是公司行號等語（見原審卷第一五三頁），然依據證人廖松奎即台北市稅捐稽
      徵處北投分處員工所提供之台北市營業人銷售額與稅額申報書相關資料記載，
      金城煤氣行及吉利公司對於公司行號之銷售額佔八成，而家庭用戶佔二成之情
      形，顯與證人王裕祥所證述之實際銷售情形相異，亦可見被告有虛開發票予鉅
      大公司等五家公司之事實，此有上開台北市營業人銷售額與稅額申報書附於原
      審卷可證。
  (四)、再被告為中達會計事務所負責人，事務所各項工作乃交由職員分工合作，並非
      均由被告親自處理，客戶要求代為開立統一發票時，均由當時接洽之職員代為
      處理，被告不曾替任何客戶開立過統一發票，自不曾開立金城煤氣行或吉利公
      司之發票，至於事務所職員替客戶開立統一發票則均依據客戶之囑託，或以電
      話聯繫開立，此雖經證人范素玉即中達會計事務所之員工所證實（見原審卷第
      二五八頁至第二六一頁），然上述鉅大公司等五家公司與金城煤氣行與吉利公
      司間並無實際交易，若非被告指示其知情之會計事務所之員工虛開發票，其員
      工斷不可能私自為之，被告辯稱：發票上之字跡非其書寫，其並不知情云云，
      顯與事實不符，自不足採。
  (五)、此外，復有發票彙整表、銷售發票明細表影本、扣繳單位設立登記申請書、臺
      北市稅捐稽徵處八十九年十二月五日北市稽工甲字第八九一二二六三五００號
      函附資料、金城煤氣行以及吉利實業有限公司八十四、八十五、八十六年度二
      、三連發票銷售比例及申報資料、財政部台北市國稅局九十一年一月二十二日
      財北國稅資字第九一一０四五五一號函附之營利事業暨扣繳單位統一編號查詢
      單、財政部臺灣省北區國稅局中和稽徵所九十一年一月三十日北區國稅中和字
      第九一０六七七四０號函附之調案資料三張、財政部台北市國稅局信義稽徵所
      九十一年一月二十九日財北國稅信義審字第九一０００八二二號函、台北市稅
      捐稽徵處中北分處九十一年一月三十日北市稽中甲字第０九一九００四九００
      ０號函、財政部臺灣省北區國稅局九十一年二月七日北區國稅法字第０九一０
      ００三六八六號函、財政部臺灣省北區國稅局九十一年二月十八日北區國稅法
      字第０九一０００三九七三號函、財政部台北市國稅局中北稽徵所九十一年二
      月二十日財北國稅中北審字第九一０六０五０九號函、財政部臺灣省北區國稅
      局九十一年二月二十五日北區國稅法字第０九一一００六一０九號函、台北市
      稅捐稽徵處松山分處九十一年二月二十二日北市稽松甲字第０九一六０五一三
      ００一號函、財政部台北市國稅局松山稽徵所九十一年三月十二日財北國稅松
      山密字第０九一０００三四六號函等件附卷可稽。
  (六)、金城煤氣行及吉利公司是於銷售貨物（瓦斯）後將統一發票開給客戶，然因為
      很多住家並未主動索取二聯式之統一發票，然金城煤氣行及吉利公司，每月所
      進貨之煤氣量，不能庫存，因為涉及消防法以及上游廠商銷帳之問題，所以到
      月底結算時，進貨之煤氣量，與銷貨之煤氣量應相符，遂將剩餘之空白發票交
      予乙○○處理，綜上事證可知，被告乙○○之所為，僅意圖為第三人即鉅大公
      司、墨林堂畫廊、泰昌企業社、臺灣菱屋公司及祥國公司不法之利益，且使金
      城煤氣行及吉利公司會計上進貨之煤氣量與銷貨之煤氣量相符，故未致生損害
      於金城煤氣行及吉利公司之財產及其他利益至明。
  (七)、綜上所述，被告所為否認犯罪之辯解，顯係事後卸責之詞，不足採信。被告犯
      行，洵堪認定，應依法論科。
二、法律適用：
  (一)、被告受金城煤氣行及吉利公司之委任，意圖第三人不法之利益而違背其任務之
      行為，未致生損害於金城煤氣行及吉利公司之財產及其他利益，核其所為，係
      犯刑法第三百四十二條第二項、第一項背信未遂罪；又被告以事實欄所載之方
      法幫助第三人逃漏稅捐，係犯稅捐稽徵法第四十三條第一項之幫助他人逃漏稅
      捐罪、商業會計法第七十一條第一款之明知不實事項製作會計憑證罪。背信罪
      之犯罪事實，雖未經記載於原起訴書犯罪事實欄內，惟查此部分之事實，與前
      揭起訴論罪科刑部分有牽連犯裁判上一罪之關係，為起訴效力所，本院自得合
      一審判。
  (二)、又商業會計法第七十一條第一款以明知為不實之事項，而填製會計憑證之罪，
      原即含有業務上登載不實之本質，應逕論以商業會計法第七十一條第一款之罪
      （最高法院八十五年度臺上字第三一四五號判決參照），是起訴書證據併所犯
      法條欄認被告以金城煤氣行、吉利公司名義開立不實統一發票，係犯刑法第二
      百十六條、第二百十五條之罪，容有未洽，應不另論刑法第二百十六條、第二
      百十五條之行使業務登載罪。
  (三)、又按行為時之處罰，以行為時之法律有明文規定者為限，刑法第一條定有明文
      。經查，被告受託處理會計事務而填製不實會計憑證之時間為八十四年至八十
      六年間，而商業會計法於八十四年五月十九日經總統令修正公布，同年月二十
      一日生效，修正前商業會計法第六十六條僅規定「商業負責人、主辦及經辦會
      人員有左列各款情勢之一者，‧‧‧一、以明知為不實之事實，而填製會計憑
      證或記入帳冊者。‧‧‧」，其處罰對象僅為商業負責人、主辦及經辦會計人
      員，未及於依法受託代他人處理會計事務之人員，是被告於八十年五月二十一
      日以前受託處理會計事務而填載不實會計憑證之行為，並不構成行為時即修正
      前商業會計法第六十六條之犯罪，則被告違反商業會計法之犯行應自八十四年
      五月二十一日起算，附此序明。
  (四)、被告先後多次犯刑法第三百四十二條第二項、第一項之背信未遂罪、稅捐稽徵
      法第四十三條第一項、商業會計法第七十一條第一款之罪，均時間緊接，犯罪
      構成要件相同，顯係基於概括犯意反覆為之，皆為連續犯，應各依刑法第五十
      六條之規定以一罪論，並加重其刑。被告所犯上開三罪間，有方法、結果之牽
      連關係，為牽連犯，應從一重之明知不實事項製作會計憑證罪。
  (五)、又被告乙○○於七十四年間因詐欺案件，經本院以七十四年上易字第四七二八
      號判處有期徒刑一年確定，嗣經本院以八十年聲減字第八四八０號裁定減刑為
      有期徒刑六月，而於八十年七月三十日執行完畢，此有臺灣高等法院檢察署刑
      案紀錄檢覆表一紙附卷可稽，而被告之犯罪期間為八十四年五月二十一日起至
      八十六年間止，揆諸前揭判列，為於有期徒刑執行完畢後五年以內再犯有期徒
      刑以上之罪，為累犯，依法應遞予加重其刑（最高法院三十三年上字第一五五
      七號判例參照）。
三、原審以事證明確，就被告乙○○予以論罪科刑，固非無見，惟查：
  (一)、被告與知情之職員范素玉共同虛開統一發票，即二人共同實施犯罪行為，應論
      以共同正犯，原審判決竟認定被告與不知情之員工虛開統一發票，其認事用法
      顯有未洽。
  (二)、背信罪之犯罪構成要件並未記載於起訴書，原審判決對於如何得合一審判之依
      據，並未敘述其理由，亦有理由不備之違誤。
四、被告上訴，空言否認犯行而指摘原判決為不當，固無可取，惟原判決既有前揭之
    瑕疵而無可維持，自應由本院將原判決撤銷改判。爰審酌被告未坦承犯行、為會
    計事務所人員本應據實製作會計憑證、然為幫助鉅大公司等五家公司而逃漏稅捐
    ，竟偽造統一發票，致使國家稅收短收，及其動機、目的以及所生危害等一切情
    狀，量處有期徒刑六月。被告行為後，中華民國刑法第四十一條業於民國九十年
    一月四日修正，同年月十日經總統公布施行，修正後刑法第四十一條第一項規定
    ：「犯最重本刑為五年以下有期徒刑以下之刑之罪，而受六個月以下有期徒刑或
    拘役之宣告，因身體、教育、職業、家庭之關係或其他正當事由，執行顯有困難
    者，得以一元以上三元以下折算一日，易科罰金。但確因不執行所宣告之刑，難
    收矯正之效，或難以維持法律秩序者，不在此限。」，第二項規定：「併合處罰
    之數罪，均有前項情形，其應執行之刑逾六月者，亦同」；同法施行法第三條之
    一第一項規定：「刑法第四十一條之規定，中華民國九十年一月四日刑法修正施
    行前已裁判確定之處罰，未執行或執行未完畢者，亦適用之。」，第二項規定：
    「未諭知得易科罰金之處罰者，亦同。」。被告行為後，刑法第四十一條有變更
    ，修正前刑法第四十一條僅規定：「因身體、教育、職業或家庭之關係，執行顯
    有困難」，而修正後刑法第四十一條第一項前段規定「因身體、教育、職業、家
    庭之關係或其他正當事由」，經比較新舊法，修正後刑法第四十一條第一項前段
    得斟酌易科罰金之標準較為寬廣，比較有利於行為人，爰依刑法第二條第一項前
    段之規定，適用裁判時之法律，並諭知易科罰金之折算標準，以示懲儆。
據上論斷，應依刑事訴訟法第三百六十九條第一項前段、第三百六十四條、第二百九
十九條第一項前段，商業會計法第七十一條第一款，稅捐稽徵法第四十三條第一項，
刑法第十一條前段、第二條第一項前段、第五十六條、第二十八條、第三百四十二條
第二項、第一項、第五十五條、第四十七條、修正後第四十一條第一項，罰金罰鍰提
高標準條例第一條前段、第二條，判決如主文。
本案經檢察官周誠南到庭執行職務。
中      華      民      國    九十一    年      九      月      五      日
                              台灣高等法院刑事第二庭
                                  審判長法  官  蔡  長  溪
                                        法  官  楊  貴  志
                                        法  官  林  俊  益
右正本證明與原本無異。
如不服本判決應於收受送達後十日內向本院提出上訴書狀，其未敘述上訴之理由者並
得於提起上訴後十日內向本院補提理由書）。
                                       書記官   陳  明  琴
中      華      民      國    九十一    年     九       月     十       日
附錄：本案論罪科刑法條全文
商業會計法第七十一條第一款
商業負責人、主辦及經辦會計人員或依法受託代他人處理會計事務之人員有左列情事
之一者，處五年以下有期徒刑、拘役或科或併科新台幣十五萬元以下罰金：
一、以明知為不實之事項，而填製會計憑證或記入帳冊者。
刑法第三百四十二條
為他人處理事務，意圖為自己或第三人不法之利益或損害本人之利益，而為違背其任
務之行為，致生損害於本人之財產或其他利益者，處五年以下有期徒刑、拘役或科或
併科一千元以下罰金。
前項之未遂犯，罰之。
稅捐稽徵法第四十三條
教唆或幫助犯第四十一條或第四十二條之罪者，處三年以下有期徒刑、拘役、或科一
千元以下罰金。執行業務之律師或會計師犯前項之罪者，加重其刑至二分之一。
  附表
  編號一：鉅大設計股份有限公司
┌─────┬───────────┬──────────────┐
│  年度    │  營業稅（逃漏金額）  │  營利事業所得稅（逃漏金額）│
├─────┼───────────┼──────────────┤
│八十四年度│零元                  │零元                        │
├─────┼───────────┼──────────────┤
│八十五年度│零元                  │零元                        │
├─────┼───────────┼──────────────┤
│八十六年度│一萬零五十一元        │零元                        │
└─────┴───────────┴──────────────┘
  編號二：墨林堂畫廊
┌─────┬───────────┬──────────────┐
│  年度    │  營業稅（逃漏金額）  │  營利事業所得稅（逃漏金額）│
├─────┼───────────┼──────────────┤
│八十四年度│八十七元              │不詳                        │
├─────┼───────────┼──────────────┤
│八十五年度│二千三百九十九元      │不詳                        │
├─────┼───────────┼──────────────┤
│八十六年度│一萬四千四百九十一元  │不詳                        │
└─────┴───────────┴──────────────┘
  編號三：臺灣菱屋工業股份有限公司
┌─────┬───────────┬──────────────┐
│  年度    │  營業稅（逃漏金額）  │  營利事業所得稅（逃漏金額）│
├─────┼───────────┼──────────────┤
│八十四年度│不詳                  │零元                        │
├─────┼───────────┼──────────────┤
│八十五年度│不詳                  │六萬零七百六十二元          │
├─────┼───────────┼──────────────┤
│八十六年度│不詳                  │零元                        │
└─────┴───────────┴──────────────┘
  編號四：泰昌企業社
┌─────┬───────────┬──────────────┐
│  年度    │  營業稅（逃漏金額）  │  營利事業所得稅（逃漏金額）│
├─────┼───────────┼──────────────┤
│八十四年度│不詳                  │零元                │
├─────┼───────────┼──────────────┤
│八十五年度│不詳                  │零元                        │
├─────┼───────────┼──────────────┤
│八十六年度│不詳                  │一萬三千六百九十四元        │
└─────┴───────────┴──────────────┘
  編號五：祥國工程有限公司
┌─────┬───────────┬──────────────┐
│  年度    │  營業稅（逃漏金額）  │  營利事業所得稅（逃漏金額）│
├─────┼───────────┼──────────────┤
│八十四年度│不詳                  │不詳                        │
├─────┼───────────┼──────────────┤
│八十五年度│不詳                  │不詳                        │
├─────┼───────────┼──────────────┤
│八十六年度│不詳                  │不詳                        │
└─────┴───────────┴──────────────┘
